【裁判字號】    92,上易,2598
【裁判日期】    921107
【裁判案由】    傷害等
【裁判全文】
臺灣高等法院刑事判決                          九十二年度上易字第二五九八號
    上  訴  人  臺灣桃園地方法院檢察署檢察官
    被      告  甲○○
    選任辯護人  劉純增律師
右上訴人因被告傷害等案件，不服臺灣桃園地方法院九十一年度易字第二０八六號，
中華民國九十二年七月二十二日第一審判決（起訴案號：臺灣桃園地方法院檢察署九
十一年度偵字第七八二三號）提起上訴，本院判決如左：
    主  文
上訴駁回。
    理  由
一、本案經本院審理結果，認第一審判決對被告甲○○為無罪之諭知，核無不當，應
    予維持，引用第一審判決書所記載之理由及證據（如附件）。
二、本件檢察官上訴意旨略以：被告自承屢因告訴人工作遲緩而推他、踢他腳跟，復
    有證人員工田丁蓮曾目擊告訴人二次受傷流血之事實，兼有告訴人受傷就診紀錄
    在卷，原審所謂「告訴人有說謊習慣」與本案尚無直接關連，而「長時間受毆而
    不離職」似未考量告訴人之特殊情況及生計壓力等問題，且亦無從據為推翻前開
    證據之證明力，原審竟為無罪之諭知，自有未當云云。
三、被告甲○○否認傷害、恐嚇告訴人，辯稱：伊公司於八十二年遷廠至巴西，台灣
    公司員工僅二人，伊經常往返，每次在巴西待一至二個月之久，告訴人指伊自八
    十五年起每隔一、二日或十餘日即對之施虐，亦屬無稽，且告訴人曾駕車衝撞伊
    工廠大門，及駕駛堆高機外出發生車禍，但於原審竟矢口否認，足徵告訴人有說
    謊習慣。九十年十月五日伊至公司交待事情後，即回辦公室，並無與告訴人接觸
    ，當日下午友人曾將骨董箱寄放在伊公司倉庫，告訴人亦參與搬運，無何異狀，
    若受有傷勢，豈會心甘情願幫忙搬運，更與事後所提驗傷診斷書上記載受傷情形
    不符。又九十年十月六日為星期六，根本未上班，不知為何告訴人指訴伊傷害及
    恐嚇等語。
四、經查：
（一）本案告訴人乙○○雖指稱被告有持鐵尺向其毆擊傷害等情，然而本案除告訴人
      之指訴及行政院衛生署宜蘭醫院、員山榮民醫院之驗傷診斷證明書外，並無任
      何積極證據足以證明被告有告訴人所指之傷害犯行，而驗傷診斷書開立日期均
      為九十年十月八日，與告訴人指訴被告於十月五日傷害之時間，已歷經三日，
      況前開二家醫院同日之診斷證明書傷情亦不相同，其中原委，殊值探究。
（二）卷附證人田丁蓮與告訴人之弟丙○○之對話錄音帶，經原審勘驗結果，其對話
      之內容雖與卷附之譯文相符，且確為證人田丁蓮之聲音，其真正固無疑義，然
      該錄音內容為證人田丁蓮於審判外之陳述，依刑事訴訟法第一百五十九條規定
      ，本不具證據能力，且依錄音內容證人田丁蓮自始並未陳述其有親眼目睹被告
      傷害告訴人之行為，充其量亦僅轉述告訴人稱其曾遭被告毆打之情形，其供述
      之內容亦屬傳聞，該錄音內容並不得據為不利被告之證據。
（三）證人陳德龍於原審證稱其於九十年十月五日上午，與郭忠雄、被告及告訴人等
      人一起將一樓之骨董（約一、二百箱）搬至四樓存放，當時告訴人很認真的在
      搬，並無發現告訴人有受傷或異常。另證人田丁蓮證稱：伊看到乙○○左後腦
      部有一道乾掉的血跡，看起來不像是拿東西打的，傷口像釘頭一樣‧‧‧伊沒
      看過被告動手打告訴人，頂多只是推他一把肩膀或踢腳跟‧‧‧當時（九十年
      十月五日）我與告訴人都一直在一起，被告是九點半以後來的，他叫我跟告訴
      人搬東西、整理庫房；‧‧‧告訴人有幫忙搬，伊是在早上發現告訴人頭部有
      受傷，下午開始搬東西時，告訴人並無異狀等語，告訴人如果確曾於當日上午
      受被告之毆打（或以鐵尺敲打），致其受有「頭部左側擦傷一處、下頜擦傷一
      處、左下肢挫傷一處」、「左胸挫傷」等傷害，且其左胸挫傷尚嚴重至須住院
      六日之程度（見卷附員山醫院診斷證明書），則以此嚴重傷情，衡情告訴人於
      當時即應有不適之表情或不滿之情緒流露，甚或於搬運骨董箱子時亦會有疼痛
      之症狀產生，然依證人陳德龍、田丁蓮前揭證詞，告訴人當日之表現，顯然與
      其所受之「傷情」不合，上開證詞自不足為被告有罪之認定。本案並無任何補
      強證據足以證明告訴人關於遭被告傷害、恐嚇之指訴確與事實相符，自屬不能
      證明被告犯罪。
五、犯罪事實須依積極證據而為認定，倘積極證據不足以證明被告犯罪，無論被告所
    舉反證是否成立，均不得以主觀上之推測入被告於罪。刑事訴訟上有利於被告之
    證據，在實質證明力之要求上，只須足以合理彈劾入罪證據，即可採信，與入罪
    證據必須達於足可超越合理懷疑而得確信被告犯罪之程度，有所不同。原審法院
    依審理結果綜合判斷，以查無積極證據證明被告犯罪，對被告為無罪之諭知，經
    核並無不合。檢察官上訴仍執陳詞指摘原審判決不當，為無理由，應予駁回。
據上論斷，應依刑事訴訟法第三百七十三條、第三百六十八條，判決如主文。
本案經檢察官劉永清到庭執行職務。
中      華      民      國    九十二    年      十一    月      七      日
                              臺灣高等法院刑事第二十庭
                                  審判長法  官  葉  麗  霞
                                        法  官  鄧  振  球
                                        法  官  陳  晴  教
右正本證明與原本無異。
不得上訴。
                                        書記官  郭  台  發
中      華      民      國    九十二  年      十一    月        十      日


司法院資訊處製作；財團法人民間司法改革基金會備份。
